臺灣高等法院刑事判決　　　　　　　　　　　　　九十一年度上易字第三一四一號
　　上　訴　人　乙○○　男二十.
　　即 自訴 人
　　上　訴　人　甲○○　男三十.
　　即　被　告
右列上訴人等因被告傷害案件，不服臺灣板橋地方法院九十一年度自字第二五六號，
中華民國九十一年十月十一日第一審判決，提起上訴，本院判決如左：
    主      文
上訴駁回。
    事      實
一、甲○○與乙○○分別於民國九十年八月間及九十一年三月間因案羈押於臺灣臺北
    看守所，先後分配於明二舍十八房內居住，惟二人相處不睦時有爭執，九十一年
    三月二十五日中午十二時三十分許，在臺灣臺北看守所明二舍十八房內，二人因
    細故而起口角糾紛，甲○○竟基於普通傷害之犯意，持保溫杯往乙○○頭上敲擊
    ，乙○○亦基於普通傷害之犯意，持筷子攻擊甲○○，甲○○即進而以手勒住乙
    ○○之脖子而互毆，以致雙方互有傷害，乙○○則受有右額頭破皮、左頸抓傷、
    左肩瘀血等傷害（甲○○告訴乙○○傷害部分業經臺灣嘉義地方法院判處乙○○
    拘役四十日），嗣該舍主任行經十八房門外時雙方始停手。
二、案經乙○○提起自訴。
    理      由
一、訊據被告甲○○矢口否認有何傷害之犯行，辯稱：當天係自訴人先以筷子攻擊渠
    ，渠為自我防衛始出手制止之，自訴人額頭之傷勢乃自訴人於違規房內與他人打
    架所造成，與渠無關云云。惟查，被告於原審業已自承有勒住自訴人的脖子約十
    幾秒的時間，待自訴人說不攻擊了才鬆手，有抓住自訴人，自訴人有反抗等語（
    原審卷第七九、一○五頁），而被告持保溫杯往自訴人頭上敲擊，並以手部勒住
    自訴人之脖子，造成自訴人受有右額頭破皮、左頸抓傷、左肩瘀血等傷害等事實
    ，業據自訴人指陳在卷，且被告與自訴人確曾於九十一年三月二十五日中午十二
    時三十分許，於明二舍十八房內發生口角進而互毆，造成自訴人受有右述傷害等
    情，業經原審發函向臺灣臺北看守所調取該互毆事件之「違規紀錄」核閱無訛，
    有該所九十一年八月十二日北所戒字第○九一○○○四○二三號函暨所檢附之收
    容人獎懲報告表、內外傷紀錄表、筆錄、自白書等在卷可稽（原審卷第五十至五
    九頁）。被告雖辯稱自訴人額頭之傷勢係自訴人於違規房內與他人打架所造成，
    與伊無關云云，惟查，此情已為自訴人所否認，且經原審向臺灣臺北看守所函詢
    結果，自訴人於羈押該所期間，除曾於九十一年三月二十五日與同房收容人甲○
    ○互毆外，並無與其他人互毆之違規記錄，有該所九十一年九月十日北所戒字第
    ○九一○○○五四九二號函一件附卷足參（原審卷第八二頁），被告辯稱自訴人
    額頭之傷勢係與他人打架所造成云云，自不足採信。又本件被告傷害自訴人之犯
    行，已據自訴人指訴綦詳，並有臺灣臺北看守所檢送之違規紀錄等資料可資證明
    ，其事證已明，被告於原審請求調閱臺灣臺北看守所錄影帶，自訴人亦於本院聲
    請傳訊證人黃國峰、羅濟勳，經核均無必要，附此敘明。綜右事證，被告傷害自
    訴人之犯行，已足資證明，自應依法論科。
二、核被告所為，係犯刑法第二百七十七條第一項普通傷害罪。原審法院經審理結果
    ，認被告犯罪事證明確，援引刑法第二百七十七條第一項、第四十一條第一項前
    段、罰金罰鍰提高標準條例第一條前段、第二條，並審酌被告因細故與自訴人互
    毆，其犯罪之手段、自訴人所受傷害情形、犯後未坦認犯行之態度等一切情狀，
    量處拘役四十日，並諭知易科罰金之折算標準，經其核認事用法，並無不合，量
    刑亦屬妥適。被告否認犯罪，指摘原審判決不當而提起上訴；自訴人亦以其因被
    告之傷害造成時常性頭疼，且右額頭留下疤痕，造成外觀不雅云云為由，提起上
    訴，均無理由，應予駁回。
據上論斷，應依刑事訴訟法第三百六十八條判決如主文。
中    華    民    國      九十一      年     十二     月    二十四      日
                            臺灣高等法院刑事第十九庭
                                審判長法  官  許  國  宏
                                      法  官  洪  光  燦
                                      法  官  林  勤  純
右正本證明與原本無異。
不得上訴。
                                      書記官  葉  瑩  庭
中    華    民    國      九十一      年     十二     月    二十四      日
附錄本案論罪科刑法條：
刑法第二百七十七條：
傷害人之身體或健康者，處三年以下有期徒刑、拘役或一千元以下罰金。
犯前項之罪因而致人於死者，處無期徒刑或七年以上有期徒刑；致重傷者，處三年以
上十年以下有期徒刑。
